# 关于外贸综合服务收入确认

提问人：cherishfei 时间：2017-08-21 11:50:37
请教陈版及各位大侠收入确认问题： 1 、商业模式：公司客户（主要是国外采购商）通过电子商务平台就需要采购的商品与供应商谈妥商品种类、质量标准、价格和数量等信息，公司按照客户的要求与其指定的供应商签订采购合同，购买客户指定的商品，然后再与客户签订销售合同，将商品在采购价格（商品采购价格由客户和供应商谈妥）的基础上加上公司为客户提供货物通关、物流、收汇结汇、保险、退税等环节的服务费销售给客户。 2 、根据国家税务总局公告 2014 年第 13 号：外贸综合服务企业以自营方式出口国内生产企业与境外单位或个人签约的出口货物，同时具备以下情形的，可由外贸综合服务企业按自营出口的规定申报退（免）税：（一）出口货物为生产企业自产货物；（二）生产企业已将出口货物销售给外贸综合服务企业； （三）生产企业与境外单位或个人已经签订出口合同，并约定货物由外贸综合服务企业出口至境外单位或个人，货款由境外单位或个人支付给外贸综合服务企业；（四）外贸综合服务企业以自营方式出口。请问财务上，可以按销售确认收入么？谢谢

回答人：chenyiwei
从会计上，还是应从该外贸综合服务企业所承担的责任、风险和报酬等因素考虑其收入应采用总额法还是净额法确认。税法规定不是会计上确认收入的依据。